最高法院刑事判決
111年度台上字第4594號
上  訴  人  王琮翰                    



                  （現另案於法務部矯正署臺南監獄執行中）
選任辯護人  賴錦源律師
上列上訴人因違反毒品危害防制條例案件，不服臺灣高等法院臺
中分院中華民國111年7月13日第二審更審判決（111年度上更一
字第44號，起訴案號：臺灣南投地方檢察署108年度偵字第3055
號），提起上訴，本院判決如下：
    主  文
上訴駁回。
    理  由
一、按刑事訴訟法第377條規定，上訴於第三審法院，非以判決
    違背法令為理由，不得為之。是提起第三審上訴，應以原判
    決違背法令為理由，係屬法定要件。如果上訴理由書狀並未
    依據卷內訴訟資料，具體指摘原判決不適用何種法則或如何
    適用不當，或所指摘原判決違法情事，顯與法律規定得為第
    三審上訴理由之違法情形，不相適合時，均應認其上訴為違
    背法律上之程式，予以駁回。
二、本件原判決認定上訴人王琮翰有如其事實欄所載犯行，因而
    撤銷第一審關於其附表一編號01部分之科刑判決，改判仍論
    處上訴人犯民國109年1月15日修正公布前毒品危害防制條例
    第4條第2項之販賣第二級毒品罪刑，並諭知相關之沒收(追
    徵)，已詳為敘述所憑之證據及論罪之理由。核其所為論斷
    說明，俱有卷內證據資料可資覆按，從形式上觀察，原判決
    尚無足以影響其判決結果之違法情形存在。
三、上訴意旨略以：
　㈠依原審勘驗107年8月1日上訴人與證人許青松為通話之通訊監
    察錄音所得對話內容，無法推認許青松於同日下午9時許，
    有向上訴人購買第二級毒品甲基安非他命。且同日下午6時1
    1分59秒之通訊監察錄音顯示，有「毋免啦」之用語，足見
    上訴人與許青松已取消所謂毒品交易。況依同日多次通訊監
    察錄音之對話內容，上訴人既係向許青松詢問有無使用甲基
    安非他命之玻璃球，則其後彼此間密切聯絡，應係許青松交
    付玻璃球予上訴人。而同日下午9時55分之通訊監察錄音之
    對話內容，並未提及毒品之種類、數量、價金等訊息或暗語
    ，並無上訴人交付甲基安非他命予許青松情事。原審逕採上
    開通訊監察錄音內容作為補強證據，為不利上訴人之認定，
    有認定事實不憑證據及理由矛盾之違誤。
  ㈡許青松因販賣甲基安非他命為警查獲，其於107年8月2日前即
    持有甲基安非他命，衡情並無必要於同年8月1日，再向上訴
    人取得0.5公克之甲基安非他命轉交友人施用之必要。許青
    松歷次供述毒品來源為上訴人，係其面臨重罪，企圖減免其
    刑所為供述，顯與事實不符，不足採信。原判決單憑許青松
    之指證，遽認上訴人犯罪事實，其採證認事違法。　　
四、惟查：
    證據的取捨、證據的證明力及事實的認定，都屬事實審法院
    裁量、判斷之職權；如其此項裁量、判斷，並不違反客觀存
    在的經驗法則或論理法則，且於判決內論敘其何以作此判斷
    的心證理由者，即不得單憑主觀，任意指摘其為違誤，而據
    為提起第三審上訴的合法理由。
    事實審法院認定事實，並不悉以直接證據為限，其綜合調查
    所得之各項直接證據及間接證據，本於合理之推論而為判斷
    ，應認適法。所謂補強證據，並非以證明犯罪構成要件的全
    部事實為必要，倘得以佐證證人之指證非屬虛構，而能予保
    障其陳述之憑信性者，即足當之。又認定事實之證據，必須
    就卷內相關聯之證據資料，予以整體觀察判斷，不得將有關
    聯性之證據割裂，就各個證據為單獨之評價判斷。
　　證人之陳述前後不符或相互間有所歧異，究竟何者為可採，
    事實審法院並非不可本於經驗法則或論理法則，斟酌其他相
    關情形，作合理之比較，以定其取捨；若其基本事實之陳述
    與真實性無礙時，仍非不得予以採信，非謂一有不符或矛盾
    ，即認其全部均為不可採信。從而供述證據之一部認為真實
    ，予以採取，另一部存疑而不予採信者，自非證據法則所不
    不許。
　　原判決主要係依憑許青松於偵查中及第一審審理時之證述及
    原審勘驗上訴人與許青松於107年8月1日為通話之通訊監察
    錄音所得對話內容，以及上訴人所為不利於己部分之供述等
    證據資料，而為上揭事實認定。並就上訴人否認犯行，所持
    當日係與許青松交易星城網路遊戲之遊戲幣，而非甲基安非
    他命之辯解，予以指駁、說明：依勘驗上開通訊監察錄音結
    果，上訴人與許青松於當日密切電話聯繫，卻無隻字片語提
    及「星城」或「遊戲幣」等遊戲相關術語，且網路遊戲之遊
    戲幣係以存入玩家遊戲帳號方式取得，僅係虛擬。又當日上
    午8時58分之通訊監察錄音顯示，上訴人陳稱要將交易物品
    放在守衛室，許青松回稱「靠腰，你要害死我」，堪認上訴
    人與許青松電話聯繫交易之物品並非遊戲幣甚明。再佐以通
    訊監察錄音之對話內容，出現「玩」、「吸」等用詞，通常
    係施用毒品之暗語，且相關通訊監察錄音譯文與許青松於第
    一審審理中證述情節相符（見第一審卷第125頁），足認許
    青松之指證實在可採。至於上訴人交付甲基安非他命予許青
    松之詳細時間，雖許青松之證述與對話內容稍有齟齬，惟許
    青松關於時間細節記憶稍有出入，尚不足推認其關於基本事
    實之證詞不實，而不足採信。再者，上訴人與許青松在電話
    中固提及「做好沒」、「幾支了」、「還沒做」等語，縱認
    係詢問許青松有關製作吸食器之情，亦無礙於上訴人販賣甲
    基安非他命犯行之認定等旨。稽之，上訴人與許青松之通話
    ，雖未明確提及毒品之種類、數量、價金，然此係毒品買賣
    雙方為免遭查緝，以術語、暗語或基於默契，僅相約見面，
    已足達交易毒品之目的，尚與常情無違，不能因此為有利於
    上訴人之認定。至於上訴意旨所指「毋免啦」之用語，亦難
    單獨割裂觀察，逕認上訴人與許青松已取消毒品交易。原判
    決所為論斷，尚無悖經驗法則、論理法則，係原審採證認事
    職權行使之事項，不得任意指為違法。上訴意旨泛指：原判
    決所為採證認事違反證據法則，且有理由不備之違誤云云，
    係就原判決已說明之事項，再事爭執，自非適法之第三審上
    訴理由。
五、綜上，上訴意旨係置原判決所為明白論斷於不顧，就原判決
    已詳細說明事項，徒憑己意而為相異評價，重為事實之爭執
    ，或對於事實審法院採證、認事職權之適法行使，任意指摘
    ，與法律規定得為第三審上訴理由之違法情形，不相適合。
    依照首揭說明，應認本件上訴為不合法律上之程式，予以駁
    回。
據上論結，應依刑事訴訟法第395條前段，判決如主文。
中　　華　　民　　國　　111 　年　　11　　月　　24　　日
                  刑事第五庭審判長法　官  李錦樑
                                  法　官  周政達
                                  法　官  錢建榮
                                  法　官  林婷立
                                  法　官  蘇素娥
本件正本證明與原本無異
                                  書記官  王怡屏
中　　華　　民　　國　　111 　年　　11　　月　　29　　日